【裁判字號】    89,交聲,269
【裁判日期】    890831
【裁判案由】    交管條例聲異
【裁判全文】
臺灣板橋地方法院交通事件裁定                    八十九年度交聲字第二六九號
    原處分機關  交通部公路局臺北區監理所
    受 處分 人
    即 異議 人  甲○○
右列異議人因違反道路交通管理處罰條例案件，對於交通部公路局臺北區監理所於八
十八年九月十六日所為處分（原處分案號：北監六字第駕裁四０─00000000
0號），聲明異議，本院裁定如左：
    主  文
異議駁回。
    理  由
一、聲明異議意旨詳如聲明異議狀所載（如附件）。
二、按汽車駕駛人，行經有燈光號誌管制之交岔路口闖紅燈者，處六百元以上一千二
    百元以下罰鍰；又對於違反道路交通管理處罰條例之行為，逕行舉發者，應按已
    查明之資料填註車牌號碼、車輛種類、車主姓名或名稱及地址，並於通知單上方
    空白處加註逕行舉發之文字後，由舉發機關送達被通知人；處理違反道路交通管
    理事件，有關文書送達之程序，準用刑事訴訟法送達之規定，道路交通管理處罰
    條例第四十條第一項、違反道路交通管理事件統一裁罰標準及處理細則第十一條
    第一項第二款、第五條分別定有明文。
三、查本件受處分人即異議人甲○○於民國八十八年九月十六日八時五十七分許，駕
    駛ＭＰ─二八三號營業小客車，行經臺北市○○○路與東豐街口，因闖越紅燈，
    違反道路交通管理事件第五十三條之規定，經臺北市政府警察局中正一分局交通
    分隊逕行舉發，因異議人不依通知日期到案逕依道路交通管理處罰條例第五十三
    條之規定，由處分機關裁罰最高罰鍰新臺幣（下同）三千六百元之事實，此有臺
    北市政府警察局（八七）字第二三八二０六三五四號舉發違反道路交通管理事件
    通知單、裁決書等紙附卷可證。異議人雖具狀辯稱：伊未接獲本件違規舉發通知
    單，因而於不知情情況下，遭裁決機關裁罰最高額罰鍰云云，惟查本件違規舉發
    通知單及採證照片，確經舉發單位於八十八年十月二十一日以掛號郵寄至異議人
    之戶籍地址臺北縣土城市○○路三二巷二號五樓，嗣因無法送達郵退原舉發單位
    ，復於八十九年二月九日刊登於臺北市政府公報春字第二十六期依法公示送達，
    自公示送達生效後逾十五日，異議人仍未到案繳結之事實，有法務部戶役政連結
    作業系統列印異議人個人基本戶籍資料、臺北市政府公報春字第二十六期、處分
    機關八十九年五月二十四日八九－四五三－０三一七六號函、臺北市政府警察局
    中正第一分局八十九年七月二十五日北市警中正一分交字第八九六一八四八八０
    ０號函及函附之郵局大宗掛號函件聯單等影本在卷可資佐證屬實，按舉發單位通
    知送達異議人登記之戶籍地址既然無誤，則核諸舉發單位上開送達程序，於法即
    無不合，是本件違規舉發通知單要屬已合法送達於異議人，異議人逾期未領，係
    可歸咎於己，自難藉以諉諸處分機關之裁罰不當，故其上開所辯，顯不足採。從
    而，原處分機關據以援引上開規定，裁處罰鍰三千六百元，並無不當。本件異議
    為無理由，應予駁回。
四、據上論斷，應依道路交通案件處理辦法第十九條，裁定如主文。
中      華      民      國      八十九      年    八      月    三十一  日
                                      臺灣板橋地方法院交通法庭
                                          法  官  徐  蘭  萍
右正本證明與原本無異
如不服本裁定應於送達後五日內向本院提出抗告狀
                                          書記官  藍  淑  芬
中      華      民      國      八十九      年    九      月    七      日


司法院資訊處製作；財團法人民間司法改革基金會備份。
